【裁判字號】    91,易,2215
【裁判日期】    920819
【裁判案由】    賭博
【裁判全文】
臺灣高雄地方法院刑事判決                        九十一年度易字第二二一五號
    公  訴  人  臺灣高雄地方法院檢察署檢察官
    被      告  子○○
    被      告  甲○○
    被      告  己○○
    被      告  卯○○
    被      告  丑○○
    被      告  辛○○
    原名葉健生）      設高雄.
    被      告  辰○○
    被      告  壬○○
右列被告等因賭博案件，經檢察官提起公訴（八十九年度偵字第二四二四六號），本
院判決如左：
    主  文
子○○、甲○○、己○○、卯○○、丑○○、辛○○、辰○○、壬○○均無罪。
    理  由
一、公訴意旨略以：被告子○○、甲○○、己○○、卯○○、丑○○、辛○○、辰○○、壬○○於民國八十九年十月二十六日上午四時二十分許，在高雄縣鳳山市○○○路六二○號黃明廣（業已由本院另案判處有期徒刑五月在案）經營之「五甲
    城科幻廣場」公眾得出入之場所，以賭博性電動機具賽豬、賽馬八人座各一台、
    ５ＰＫ三十五台、皇冠金明星二十五台、小瑪琍三台、皇冠滿天星十台、二十一
    點四人座一台、賓果行星八人座二台、７ＰＫ十台、滿貫大亨十八台、戰國風雲
    八人座一台，合計共一百四十五台，用現金開分換取分數後，再以電動賭博機具
    不同之比例計算分數之增減兌換現金賭博財物，其賭博方式為被告等先在店家任
    選電動賭博機具，再向櫃台或店內服務人員依機具內比例不同換錢開分，與機具
    打玩後增減分數，俟打完再向櫃台小姐洗分，櫃台小姐在積分卡上予以記載，再
    向被告等示意可憑積分卡向外場人員以依一定之比例計算可兌換之現金數，並由
    店員通知負責兌換現金之外場人員，至店外門口處，將現金放置於門口柱子之公
    共電話退幣口交付予被告等，而為警在上址當場查獲，並扣得賭資、機台、積分
    卡等物，因認被告等均涉犯刑法第二百六十六條第一項前段之普通賭博罪嫌。
二、按犯罪事實應依證據認定之，無證據不得推定其犯罪事實；又不能證明被告犯罪
    者，應諭知無罪之判決，刑事訴訟法第一百五十四條、第三百零一條第一項分別
    定有明文。又事實之認定，應憑證據，如未能發現相當證據，或證據不足以證明
    ，自不能以推測或擬制之方法，為裁判基礎（最高法院四十年台上字第八六號判
    例參照）。且認定犯罪事實所憑之證據，雖不以直接證據為限，間接證據亦包括
    在內，然而無論直接證據或間接證據，其為訴訟上之證明，須於通常一般之人均
    不致有所懷疑，而得確信其為真實之程度者，始得據為有罪之認定，倘其證明尚
    未達到此一程度，而有合理之懷疑存在而無從使事實審法院得有罪之確信時，即
    應由法院為諭知被告無罪之判決（最高法院七十六年台上字第四九八六號判例參
    照）。
三、本件公訴人認被告等涉有前揭賭博之犯行，無非係以同案被告即查獲之賭客寅○○、同案被告即五甲城科幻廣場之會計乙○○之供述，且衡諸常情，客人進入該
    店打玩前，對於在店內與機具對打結束後若贏得分數時如何向經營遊樂場者請求
    處理，自有相當認識，且有輸贏金錢之心理準備，再者被告等人均係多次至該店
    打玩之熟客，況對於機具開分、洗分等細節悉知之甚詳，渠等辯稱不知該機具洗
    分是否可兌現回現金等情，顯與常情有違，自難採信等情為其論罪之依據。而訊
    據被告子○○、甲○○、己○○、卯○○、丑○○、辛○○、辰○○、壬○○固
    均坦承有於右揭時、地打玩電動機具時為警查獲之事實，惟均矢口否認有何賭博
    之犯行，被告子○○、甲○○、己○○、卯○○、丑○○、辛○○、辰○○、壬○○均辯稱：沒有兌換現金等語。經查：
  (一)本件同案被告寅○○雖於警詢中供稱：伊進入該店後叫服務生開分以一千元開一
    百分開始打玩麻將台機具，伊總共開了三百分計三千元，打玩至凌晨二點後，伊
    拿了積分約三千分至櫃檯告訴服務小姐要洗分，由乙○○核算，並於核算後持原
    先三千分的積分卡至該店大門前，由丁○○拿三千元給伊，伊記得最近玩過有三
    次左右，並記得八十九年十月二十三日約凌晨二點左右，以積分卡六千分換回六
    千元，本錢五千元贏一千元，伊知道所打玩之麻將台機具均可開洗分，並持積分
    卡兌換台幣，且該店內男女員工均有參與洗分核算之責任等語（見警詢卷第五十
    三頁背面至第五十五頁背面），而同案被告乙○○雖於警詢時供稱：客人持積分
    卡一分兌換一元，客人要持積分卡向伊兌換，經伊核對之後，伊再拿錢給丁○○
    ，然後再約到門口由丁○○將錢交給客人等語（見警詢卷第八頁），然同案被告
    寅○○、乙○○於偵查中及本院審理時均否認於警詢時有為警詢筆錄所載之陳述
    ，故同案被告寅○○、乙○○之供述前後不一，其前於警詢中所為之供述是否屬
    實，即有疑義；況同案被告寅○○、乙○○於警詢中之供述亦未指認被告子○○
    、甲○○、己○○、卯○○、丑○○、辛○○、辰○○、壬○○等人有何賭博之
    犯行，亦難以同案被告寅○○、乙○○於警詢中之供述，即遽以作為認定被告子
    ○○、甲○○、己○○、卯○○、丑○○、辛○○、辰○○、壬○○等人有罪之
    依據。
  (二)又被告被告子○○、甲○○、己○○、卯○○、丑○○、辛○○、辰○○、壬○○等人自警詢、偵查中及本院審理時均否認有賭博兌換現金之行為，且「五甲城
    科幻廣場」於八十九年十月二十六日上午四時二十分許，為警查獲時所拍攝之蒐
    證錄影帶，經本院多次函請高雄縣政府警察局鳳山分局提供，該局均未予提供（
    見本院卷一第一五九頁、第一六三頁、第一九七頁、第二○一頁），自無法證明
    被告等確有在該處打玩機具後以分數兌換現金之情事，另扣案之中獎錄影帶及監
    視錄影帶（見扣押物清單編號十七及三十三）經本院勘驗結果，畫面呈快速跳動
    畫面，畫面內容為五甲城科幻廣場自行裝設監視器所拍攝店內客人打玩機具之畫
    面，尚無兌換現金之情形，有本院九十二年七月十八日勘驗筆錄一份在卷可憑（
    見本院卷一第二一一頁），亦無法證明被告等賭博之行為，是被告等是否確有在
    該處賭博之行為，即非無疑。而公訴人並無其他證據足資證明被告等確有在該處
    賭博之行為，僅憑「客人進入該店打玩前，對於在店內與機具對打結束後若贏得
    分數時如何向經營遊樂場者請求處理，自有相當認識，且有輸贏金錢之心理準備
    ，再者被告等人均係多次至該店打玩之熟客，況對於機具開分、洗分等細節悉知
    之甚詳，被告等辯稱不知該機具洗分是否可兌現回現金等情，顯與常情有違」等
    語，而認被告等確有賭博之行為，自嫌速斷。
  (三)綜上所述，同案被告寅○○、乙○○二人之供述前後不一而難認其於警詢中之自
    白為真實，且其等於警詢中之所述亦未指明被告子○○、甲○○、己○○、卯○○、丑○○、辛○○、辰○○、壬○○等人有何賭博之行為，是同案被告寅○○
    、乙○○於警詢中之供述，自無法作為不利被告子○○、甲○○、己○○、卯○○、丑○○、辛○○、辰○○、壬○○等人之證據，且公訴人亦無其他證據證明
    被告等確有在該處賭博之行為；此外，本院復查無其他積極證據足以證明被告等
    確有公訴人所指賭博之犯行，揆諸前揭說明，自均應為被告等無罪之諭知。
四、至於同案被告丙○○、庚○○、癸○○、戊○○等涉犯賭博罪嫌部分均另行審結
    。
據上論斷，應依刑事訴訟法第三百零一條第一項，判決如主文。
中      華      民      國    九十二    年      八      月     十九     日
                                    臺灣高雄地方法院刑事第三庭
                                        法  官     陳玉聰
右正本證明與原本無異。
如不服本判決，應於判決送達後十日內，向本院提出上訴狀。
                                        書記官     鄭淑臻
中      華      民      國       九十二     年     八     月    十九    日


司法院資訊處製作；財團法人民間司法改革基金會備份。
